臺灣高等法院刑事裁定
111年度抗字第57號
抗  告  人  錢德麟



上列抗告人因聲請定其應執行刑案件，不服臺灣士林地方法院中
華民國110年12月21日裁定（110年度聲字第1329號），提起抗告
，本院裁定如下：
    主  文
抗告駁回。                                              
    理  由
一、原裁定意旨略以：受刑人錢德麟因犯竊盜等如附表所示之37
    罪，經判處如附表所示之刑及為沒收之宣告確定，有本院被
    告前案紀錄表1份及各該判決書在卷可稽。原審法院為上開
    案件犯罪事實最後判決之法院，又受刑人所犯上開各罪，有
    刑法第50條第1項但書第1款之得易科罰金之罪與不得易科罰
    金之罪之不得併合處罰之情事，而檢察官依受刑人之聲請向
    原審法院聲請合併定應執行刑，此有受刑人之聲請定應執行
    刑聲請狀影本1紙附卷可憑，核與刑法第50條第2項規定相符
    ，原審法院審核如附表所示之37罪，其犯罪行為時均係於附
    表編號1所示判決確定日期（民國105年12月20日）前為之，
    亦與首揭規定相合。茲檢察官聲請定其應執行之刑，原審法
    院審核後認其聲請為正當。又法院定應執行刑，應受內部界
    限之拘束，即不得重於已定應執行刑部分及其餘部分宣告刑
    之總和，爰就受刑人所犯如附表所示之罪被害法益相同性及
    時間密接性，並參酌受刑人之意見(此有原審法院詢問受刑
    人定應執行刑意見調查表影本在卷可憑)，依刑事訴訟法第4
    77條第1項，刑法第50條第2項、第53條、第51條第5款，合
    併定其應執行有期徒刑12年6月。
二、抗告意旨略以：抗告人即受刑人於各該判決個案並未侵害被
    害人之人身安全，所得財物非鉅；且犯罪時間係104年5月至
    105年8月間密接反覆實施同種類犯行；又抗告人係陷於毒癮
    支配無法自拔，為籌毒資而慣性竊盜，應考量其具有難以自
    拔之犯罪傾向人格特質；另對本案施以長期之自由刑監禁，
    使抗告人持續於監所摺紙蓮花並無特別預防效果，反倒應注
    重培養抗告人之謀生技能及協助就業。據上所述，原裁定酌
    定應執行有期徒刑12年6月，刑期過長，不符比例原則、責
    任遞減原則、罪刑相當原則，且有失刑罰經濟。故懇請撤銷
    原裁定，重新酌定應執行刑為4年10月以下云云。
三、按裁判確定前犯數罪者，併合處罰之，有二裁判以上者，依
    刑法第51條之規定，定其應執行之刑，刑法第50條、第53條
    分別定有明文。次按法院就自由裁量權之行使，除不得逾越
    法律所規定範圍之外部性界限外，另應受比例原則、公平正
    義原則之規範，謹守法律秩序之理念，體察法律之規範目的
    ，使其結果實質正當，合於裁量之內部性界限，俾與立法本
    旨相契合。刑法第51條第5款規定數罪併罰，宣告多數有期
    徒刑者，應於各刑中之最長期以上，各刑合併之刑期以下，
    定其應執行之刑期，但不得逾30年，其就數罪併罰，固非採
    併科主義，而係採限制加重主義，就俱發各罪中，以最重之
    宣告刑為基礎，由法院參酌他罪之宣告刑，裁量加重定之，
    且不得逾法定之30年最高限制，此即外部性界限。法院為裁
    判時，二者均不得有所踰越。在數罪併罰，有二裁判以上，
    定其應執行之刑時，固屬於法院自由裁量之事項，然仍應受
    前揭外部性界限及內部性界限之拘束（最高法院94年度台非
    字第233號判決、96年度台上字第7583號判決參照）。
四、經查：
　㈠抗告人即受刑人錢德麟因犯竊盜等如附表所示之37罪，經判
    處如附表所示之刑（原裁定誤載部分均更正如附表），均分
    別確定在案，而附表編號2至37所示之罪均係在附表編號1裁
    判確定前所犯，有各該判決及本院被告前案紀錄表附卷可憑
    ，另附表編號1至5、9、11至13、17、20、21、23、25至37
    所示之罪刑，為得易科罰金之罪，原不得與附表6至8、10、
    14至16、18、19、22、24所示不得易科罰金之罪合併定應執
    行刑，然受刑人業已請求檢察官就附表各編號所示之罪合併
    聲請定應執行刑，此有受刑人填具之聲請定應執行刑聲請狀
    附卷可憑（見原審卷第7頁)，合於刑法第53條、第51條第5
    款、第50條第2項之規定。原裁定以附表所示之37罪各宣告
    刑中之最長期（有期徒刑10月）以上，各刑合併之刑期（有
    期徒刑6月、6月、6月、4月、5月、8月、8月、8月、6月、7
    月、3月、4月、5月、7月、7月、7月、3月、8月、7月、5月
    、4月、10月、3月、8月、3月、6月、3月、3月、3月、3月
    、5月、3月、3月、4月、3月、4月、3月，合計為有期徒刑1
    5年11月)以下；再參以抗告人犯如附表編號6至8所示之罪，
    前經臺灣臺北地方法院以105年度審易字第713號判決定應執
    行有期徒刑1年10月確定；附表編號14、15、16、18所示之
    罪，經臺灣新北地方法院以106年度審易字第1447號判決定
    應執行有期徒刑1年6月確定；附表編號25、26所示之罪，經
    臺灣臺北地方法院以106年度審訴字第616號判決定應執行有
    期徒刑8月確定；附表編號28至32經臺灣臺北地方法院以106
    年度審簡字第1781號判決定應執行有期徒刑1年2月確定；附
    表編號34、35經臺灣新北地方法院以107年度簡字第1728號
    判決定應執行有期徒刑5月確定，是法院再為更定應執行刑
    時，亦應受該等應執行刑內部界限之拘束，即不得重於附表
    編號6至8；附表編號14、15、16、18；附表編號25、26；附
    表編號28至32；附表編號34、35所定之應執行刑(1年10月、
    1年6月、8月、1年2月、5月)與編號1至5、9至13、17、19至
    24、27、33、36、37所示之宣告刑(6月、6月、6月、4月、5
    月、6月、7月、3月、4月、5月、3月、7月、5月、4月、10
    月、3月、8月、3月、3月、4月、3月)總和有期徒刑14年4月
    ，原審就附表各編號所示宣告刑中之有期徒刑部分，定其應
    執行有期徒刑12年6月，顯未逾越刑法第51條第5款所定之外
    部性界限，亦無逾越內部性界限之情事。
　㈡觀諸抗告人所犯如附表所示各罪，多為竊盜罪，尚犯施用第
    二級毒品、行使偽造文書、詐欺罪，且為累犯，顯見其法治
    觀念偏差，未能深切正視己非，一再漠視法令禁制甚明。原
    審裁定定其應執行刑時，亦顯然已衡酌其所犯數罪之非難程
    度及反應出之人格特性，並權衡審酌其行為責任與整體刑法
    目的及相關刑事政策等因素，核屬原審定刑裁量權之行使，
    且未悖於法律秩序之理念，符合法規範之目的，亦無違反比
    例、平等原則或罪刑相當原則等，尚無濫用裁量權等違法或
    不當之處。抗告人提起抗告，指摘原裁定不當，核無理由，
    應予駁回。
五、據上論斷，應依刑事訴訟法第412 條，裁定如主文。
中　　華　　民　　國　　111 　年　　1 　　月　　20　　日
                  刑事第二十三庭審判長法　官  許永煌
                                      法　官  雷淑雯
                                      法　官  黃美文
以上正本證明與原本無異。
如不服本裁定，應於收受送達後五日內向本院提出再抗告狀。
                                      書記官  劉育君
中　　華　　民　　國　　111 　年　　1 　　月　　21　　日